Inventaris van het archief van de Nederlands-Indische Spoorweg Maatschappij (NISM) te Den Haag, 1863-1952
Nationaal Archief, Den Haag
- Register van verzekeringen eigen risico in Indië, 1919-1934; 438
- Begroting kapitaalsuitgaven, 1934-1940, Register van verzekeringen eigen risico in Nederland, 1934-1950; 439
- Journalen, (Indische Administratie), 1908-1918; 439A-449
  - 1908, 439A
  - 1909, 440
  - 1910, 441
  - 1911, 442
  - 1912, 443
  - 1913, 444
  - 1914, 445
  - 1915, 446
  - 1916, 447
  - 1917, 448
  - 1918, 449
- Trafiekstaten, Staten van opbrengst en vervoer, (Ind. Adm), 1890-1925; 450-457
  - 1890-1902, Semarang-Vorstenlanden, 450
  - 1903-1923, Semarang-Vorstenlanden, 451
  - 1895-1913, Djocja-Bossot, 452
  - 1914-1925, Djocja-Bossot, 453
  - 1898-1915, Djocja-Willem I, 454
  - 1900-1918, Goendih-Soerabaja, 455
  - 1906-1925, Solo-Bojolali, 456
  - 1890-1913, Batavia-Buitenzorg, 1918-1922, Bringin-Toentang-Salatiga; 457
- Trafiekstaten 1918-1922 Parakan-Wonosobo-Ngadiredjo., Rekening van uitgaven t.b.v. baanvak Solo-Djocja. 1895-1904.; Afschriften Rekening-Courant(Kas-yereniging) 1941-1946; Overzicht van gesloten prolongatiën, 1924-1940.; 1895-1946; 458
- Exploitatie rekeningen betreffende uitgaven, 1932-1940; 459-462
  - 1932-1934, 459
  - 1935-1936, 460
  - 1937-1938, 461
  - 1939-1940, 462
- Grootboeken, (Maatschappij), 1863-1935; 463-498
  - 1863-1866, 463
  - 1867-1870, 464
  - 1871-1874, 465
  - 1875-1877, 466
  - 1878-1881, 467
  - 1882-1885, 468
  - 1886-1889, 469
  - 1890-1893, 470
  - 1894-1896, 471
  - 1897-1898, 472
  - 1899-1901, 473
  - 1902, 474
  - 1903, 475
  - 1904, 476
  - 1905, 477
  - 1906, 478
  - 1907, 479
  - 1908, 480
  - 1909, 481
  - 1910, 482
  - 1911, 483
  - 1912, 484
  - 1913, 485
  - 1914, 486
  - 1915, 487
  - 1916, 488
  - 1917, 489
  - 1918-1919, 490
  - 1920-1921, 491
  - 1922-1923, 492
  - 1924-1925, 493
  - 1926-1927, 494
  - 1928-1929, 495
  - 1930-1931, 496
  - 1932-1933, 497
  - 1934-1935, 498
- Grootboeken, Lijn Semarang-Gambringan, 1914-1940; 499-501
  - 1914-1927, 499
  - 1928-1936, 500
  - 1937-1940, 501
- Grootboeken, Lijn Solo-Bojolali, 1914-1940; 502-505
  - 1914-1920, 502
  - 1921-1927, 503
  - 1928-1963, 504
  - 1937-1940, 505
- Grootboeken, Lijn Semarang-Vorstenlanden, 1870-1940; 506-522
  - 1870-1873, 506
  - 1874-1877, 507
  - 1878-1880, 508
  - 1881-1883, 509
  - 1884-1885, 510
  - 1886-1888, 511
  - 1889-1893, 512
  - 1894-1898, 513
  - 1899-1903, 514
  - 1904-1908, 515
  - 1909-1910, 516
  - 1914-1916, 517
  - 1917-1920, 518
  - 1921-1924, 519
  - 1925-1930, 520
  - 1931-1937, 521
  - 1938-1940, 522
- Grootboeken, Lijn Djocja-Magelang-Willem I, 1896-1940; 523-528
  - 1896-1901, 523
  - 1903-1910, 524
  - 1914-1920, 525
  - 1921-1928, 526
  - 1929-1938, 527
  - 1939-1940, 528
- Grootboeken, Lijn Djocja-Bossot, 1896-1940; 529-536
  - 1896-1900, 529
  - 1901-1904, 530
  - 1905-1910, 531
  - 1914-1918, 532
  - 1919-1922, 533
  - 1925-1929, 534
  - 1930-1938, 535
  - 1939-1940, 536
- Grootboeken, Lijn Batavia-Buitenzorg, 1869-1909; 537-544
  - 1869-1875, 537
  - 1876-1878, 538
  - 1879-1882, 539
  - 1883-1887, 540
  - 1888-1892, 541
  - 1893-1897, 542
  - 1898-1904, 543
  - 1905-1909, 544
- Grootboeken, Lijn Goendih-Soerabaja, 1896-1940; 545-551
  - 1896-1904, 545
  - 1905-1910, 546
  - 1914-1915, 547
  - 1916-1920, 548
  - 1921-1924, 549
  - 1925-1931, 550
  - 1932-1940, 551
- Journalen, Lijn Semarang-Vorstenlanden, 1870-1940; 552-570
  - 1870-1874, 552
  - 1874-1882, 553
  - 1882-1884, 554
  - 1884-1887, 555
  - 1887-1889, 556
  - 1889-1892, 557
  - 1892-1895, 558
  - 1895-1897, 559
  - 1897-1900, 560
  - 1900-1902, 561
  - 1902-1907, 562
  - 1907-1910, 563
  - 1910, 564
  - 1914-1917, 565
  - 1917-1921, 566
  - 1921-1926, 567
  - 1926-1932, 568
  - 1932-1939, 569
  - 1939-1940, 570
- Journalen, Lijn Batavia-Buitenzorg, 1869-1910; 571-576
  - 1869-1883, 571
  - 1883-1888, 572
  - 1888-1893, 573
  - 1893-1898, 574
  - 1898-1903, 575
  - 1903-1910, 576
- Journalen, Lijn Djocja-Bossot, 1893-1940; 577-582
  - 1893-1900, 577
  - 1900-1910, 578
  - 1914-1919, 579
  - 1919-1927, 580
  - 1927-1939, 581
  - 1939-1940, 582
- Journalen, Lijn Pjocja-Magelang-Willem I, 1895-1940; 583-588
  - 1895-1902, 583
  - 1902-1910, 584
  - 1910, 585
  - 1914-1922, 586
  - 1922-1930, 587
  - 1930-1940, 588
- Journalen, Lijn Goendih-Soerabaja, 1896-1940; 589-595
  - 1896-1903, 589
  - 1903-1910, 590
  - 1914-1917, 591
  - 1917-1921, 592
  - 1921-1927, 593
  - 1927-1936, 594
  - 1936-1940, 595
- Journalen, Lijn Solo-Bojolali, 1914-1940; 596-598
  - 1914-1922, 596
  - 1922-1929, 597
  - 1929-1940, 598
- Journalen, Lijn Semarang-Gambringan, 1914-1940; 599-600
  - 1914-1929, 599
  - 1929-1940, 600
- Journalen Vennootschappen, (Maatschappij), 1863-1934; 601-653
  - 1863-1870, 601
  - 1871-1873, 602
  - 1873-1875, 603
  - 1875-1876, 604
  - 1876-1878, 605
  - 1878-1880, 606
  - 1880-1882, 607
  - 1882-1884, 608
  - 1884-1885, 609
  - 1885-1887, 610
  - 1887-1889, 611
  - 1889-1891, 612
  - 1891-1893, 613
  - 1893-1894, 614
  - 1894-1896, 615
  - 1896-1897, 616
  - 1897-1898, 617
  - 1898-1899, 618
  - 1899-1900, 619
  - 1900-1901, 620
  - 1901-1902, 621
  - 1902-1903, 622
  - 1903-1904, 623
  - 1904, 624
  - 1904-1905, 625
  - 1905-1906, 626
  - 1906, 627
  - 1906-1907, 628
  - 1907-1908, 629
  - 1908, 630
  - 1908-1909, 631
  - 1909-1910, 632
  - 1910-1911, 633
  - 1911, 634
  - 1911-1912, 635
  - 1912-1913, 636
  - 1913, 637
  - 1913-1914, 638
  - 1914-1915, 639
  - 1915, 640
  - 1915-1916, 641
  - 1916, 642
  - 1916-1917, 643
  - 1917-1918, 644
  - 1918-1920, 645
  - 1920-1922, 646
  - 1922-1923, 647
  - 1923-1925, 648
  - 1925-1927, 649
  - 1927-1929, 650
  - 1929-1930, 651
  - 1930-1932, 652
  - 1932-1934, 653
- Memoriaal, (Maatschappij), 1867-1955; 654-663
  - 1867-1884, 654
  - 1871-1878, 655
  - 1884-1888, 656
  - 1888-1892, 657
  - 1892-1896, 658
  - 1896-1900, 659
  - 1900-1905, 660
  - 1905-1917, 661
  - 1917-1926, 662
  - 1926-1933, 663
- Memoriaal Semarang-Vorstenlanden, 1870; 664
- Memoriaal Batavia-Buitenzorg, 1869-1870; 665
- Register verzekering Zee-transport eigen risico, 1922-1941; 666
- Overzicht van de waarde van het rollend materieel (Indische administratie), 1914-1936; 667-670
  - 1914-1924, 667
  - 1925-1927, 668
  - 1928-1930, 669
  - 1931-1936, 670
- Overzicht van de waarde van het rollend materieel (Indischeadministratie), Nederlandse administratie, 1913-1927; 671-673
  - 1913-1920, 671
    Niet raadpleegbaar
  - 1921-1923, 672
  - 1924-1927, 673
- Overzicht waarde Rollend Materieel, (Ind. Adm.), 1901-1931; 674-675
  - 1901-1924 (Semarang-Vorstenlanden), 674
  - 1925-1931, 675
- Exploitatie rekening van de Nederlandse administratie, 1937-1938; 676
- Toelichting verschillen werkelijke uitgaven over 1928 van de administratieve dienst, (1928-1938); 677
- Rente nota's van gesloten prolongatiën, 1924-1940; 678
- Berekeningen bewaarloon prolongatiën, 1933-1938; 679
- Specificatie van kortingen op de waarde van het Rollend materieel, 1916-1923; 680
- Akten van prolongatiën, en akten van ruilingen, 1938-1940; 681
- Toelichting van verschillen tussen de kapitaalsuitgavenen de begroting, 1923-1938; 682
- Overzicht van de toe- en afname van de magazijnsvoorraad over 1924, 1925-1940; 683
- Overzicht van de ramingen en boekingen ten laste der exploitatie rekening over 1932-1940., 684
- Journaal van de Nederlandse-Indische afhaal en besteldienst te Semarang, (N.I.A.B.), 1929; 685
- Overzicht der ontvangsten en exploitatie-uitgaven, 1929-1939; 686
- Coupon-verantwoordingen, 1934-1939; 687
- Coupon-verantwoordingen, 1940-1942; 688
- Kasboeken, 19218-1937; 689-697
  - 1918-1920, 689
  - 1920-1921, 690
  - 1921-1922, 691
  - 1922-1923, 692
  - 1923-1924, 693
  - 1925-1926, 694
  - 1926-1928, 695
  - 1928-1930, 696
  - 1930-1937, 697
- Fondsenboek, 1900-1930; 698
- Crediteurenboek, 1919-1922; 699
- Crediteurenboek, 1922-1935; 700
- Rekening-Courantboeken Postcheque-en Girodienst, 1918-1940; 701-709
  - 1918-1920, 701
  - 1920-1922, 702
  - 1922-1925, 703
  - 1925-1927, 704
  - 1927-1930, 705
  - 1930-1932, 706
  - 1933-1935, 707
  - 1935-1938, 708
  - 1938-1940, 709
- Rekening-Courantboeken met de Kasvereniging, 1918-1937; 710-714
  - 1918-1921, 710
  - 1921-1925, 711
  - 1925-1928, 712
  - 1928-1931, 713
  - 1931-1937, 714
- Rekening-Courantboeken met de N.H.M., 1918-1940; 715-717
  - 1918-1926, 715
  - 1926-1931, 716
  - 1931-1940, 717
- Crediteurenboek, 1926-1930; 718
- Crediteurenboek, 1930-1935; 719
- Interest berekening Spoorweg Semarang-Vorstenlanden, 1921-1925; 720
- Interest berekening Spoorweg Semarang-Vorstenlanden, 1925-1935; 721
- Opbrengsten van het vervoer: Autodiensten:, 1903-1939; 722-725
  - Djocja-Bossot, 1903-1935, Parakan-Wonosobo-Ngadiredjo, 1918-1922; Bringin-Toentang-Salatiga, 1918-1924; Semarang-Gambringan, 1922-1939; Babat-Toeban, 1919-1923; 722
  - Djocja-Bossot, 1936-1939, Semarang-Vorstenlanden, 1903-1939; Djocja-Willem I, 1903-1934; 723
  - Djocja-Willem I, 1903-1939, Goendih-Soerabaja, 1903-1939; 724
  - Solo-Batoeretno, 1920-1923, Solo-Bojolali, 1906-1939; 725
- Verklaringen van het Pensioenfonds, 1896-1913; 726
- Verklaringen van het Pensioenfonds, 1914-1922; 727
- Opgaven van bijdragen, Restitutiën en Pensioenen, van de Nederlandse Administratie, (en Indische), 1919-1941; 728-735
  - 1924-1929, 728
  - 1930-1934, 729
  - 1919-1923, 1935-1936, 730
  - 1924-1929, 731
  - 1933-1936, 732
  - 1930-1932, 1937, 733
  - 1938-1939, 734
  - 1940-1941, 735
- Opgaven van bijdragen, Restitutiën en Pensioenen in Indië, met kasoverzichten, 1920-1936; 736-752
  - 1920, 736
  - 1921, 737
  - 1922, 738
  - 1923, 739
  - 1924, 740
  - 1925, 741
  - 1926, 742
  - 1927, 743
  - 1928, 744
  - 1929, 745
  - 1930, 746
  - 1931, 747
  - 1932, 748
  - 1933, 749
  - 1934, 750
  - 1935, 751
  - 1936, 752
- Opgave van nieuwe leden in Indië, (Pensioenfonds), 1917-1930; 753
- Opgave van wijzigingen en aanvullingen, aangebracht in het Stamregister in Indië, (Pensioenfonds), 1920-1925; 754
- Opgave van wijzigingen en aanvullingen, aangebracht in het Stamregister in Indië, 1926-1930; 755
- Overzicht van ondersteuningen, 1897-1930; 756
- Overzicht van de diensttijd en opgave van de Mutatiën - van de Ondersteuningsfonds, 1910-1919; 757-760
  - 1910-1913, 757
  - 1914-1916, 758
  - 1917-1918, 759
  - 1919, 760
- Rekening-Courant voor het Ondersteuningsfonds, 1925-1942; 761-762
  - 1925-1935, 761
  - 1934, 762
- Rekening-Courant voor het Pensioenfonds, Nederlandse Administratie., 1924-1938; 763-765
  - 1924-1927, 763
  - 1928-1932, 764
  - 1933-1938, 765
- Rekening-Courant Voorzieningsfonds, 1924-1942; 766-767
  - 1924-1930, 766
  - 1931-1942, 767
- Overzicht van uitgekeerde bijslagen op de pensioenen in Nederland, 1920-1927; 768
- Voorzieningsfonds: Jaarlijkse opgave voor het Stamregister, 1937-1939; 769
- Staten van werkdagen waarop geenarbeid is verricht, 1933-1946; 770
- Beleggingen van het Pensioenfonds ten behoeve van het personeel, 1938-1940; 771
- Overzicht van de met de levensverzekeringsmaatschappijen, de Rijks- en andere fondsen tot stand gekomen leningen op schuldbekentenis, verstrekt aan Provinciën, Gemeenten etc., 1936-1940; 772
- Klapper Dienst van beweging en Handelszaken betreffende bepalingen ten dienste van het personeel bij de stationsdiensten, z.j; 773
- Reglementen betreffende Dienstvoorwaarden van de beambten in Nederlands-Indië, 1927; 774
- Bepalingen betreffende het personeel in Nederlands-Indië, 1903; 775
- Stukken betr.soort van vracht A-K., 776
  (Kaarten)
- Stukken betr.soort van vracht L-Z., 777
- Stukken betreffende waarde-verzekeringen, 1933; 778
- Stukken betreffende de Indische Spoorweg Politiek van de Administratieve Dienst, 1920-1926; 779
- Stukken betreffende de Indische Spoorweg Politiek van de Administratieve Dienst, 1927., Bescheiden van Geldenlijken aard, 1901-1931; 780
- Diverse verslagen en rapporten van het Pensioenfonds, - het Voorzieningsfonds, de Ondersteuningsfonds, en van Commissarissen, 1863-1940; 781
- Aantekeningen op de balans- en verlies en winstrekening, 1904-1932; 782
- Aantekeningen op de balans- en verlies en winstrekening, 1933-1939, Overzicht van de beleggingen, 1932-1939; Statistieke opgaven van de dienst van Bewegings- en Handelszaken, 1923-1932.; 1923-1939; 783
- Verslagen Raad van Beheer N.I.S.M., 1863-1952; 784-786
  - 1863-1892, 784
  - 1893-1909, 785
  - 1910-1952, 786
- Statistieken N.I.S.M. op de koloniale tentoonstelling te Semarang, 1914; 787
- Voorschriften voor de vervaardiging van goederen en levering van goederen, 1863-1940; 788
- Vocabulaire officiel pour la redaction des Telegrammes en langage convenu duesse conformement aux decisions de la conference telegraphique internationale de Paris par le Bureau international des administrations Telegraphiques., 1894; 789
- Jaarverslagen van de raad van beheer over 1959-1966, met aantekeningen op de balans over 1939., 1939, 1959-1966; 790